ACORDAO-COMPLETO-2377756

ACÓRDÃO DE RELAÇÃO

ACÓRDÃO DE RELAÇÃO 11833/2019 ATA 37/2019 - PRIMEIRA CÂMARA

Acórdão 11833/2019-TCU-Primeira Câmara
Os ministros do Tribunal de Contas da União, reunidos em sessão da 1ª Câmara, com fundamento no art. 1º, XXIV, na forma do art. 143, V, 'a', ambos do RI/TCU, e de acordo com o parecer da unidade instrutiva emitido nos autos, ACORDAM, por unanimidade, em considerar a presente representação parcialmente procedente, encerrar o processo e arquivar os autos, dando-se ciência desta decisão, bem como da instrução da unidade técnica (peça 31) , ao representante e ao Instituto Federal de Educação, Ciência e Tecnologia de Santa Catarina (IFSC) , fazendo-se as determinações sugeridas nos pareceres emitidos nos autos.
1. Processo TC-Processo 013.208/2019-5 (REPRESENTAÇÃO) 
	1.1. Representante: Fundação de Apoio à Educação e Desenvolvimento Tecnológico de Minas Gerais - Fundação Cefetminas (00.278.912/0001-20) .
	1.2. Entidade: Instituto Federal de Educação, Ciência e Tecnologia de Santa Catarina (IFSC) .
	1.3. Relator: Ministro-Substituto Weder de Oliveira.
	1.4. Representante do Ministério Público: não atuou.
	1.5. Unidade Técnica: Secretaria de Controle Externo de Aquisições Logísticas (Selog) .
	1.6. Representação legal: Claudio Scarpeta Borges (8461-B/OAB-SC) e outros, representando Reuter Gráficos Editores Ltda; Eduardo Esteves Chaves Campos (130983/OAB-MG) , representando Fundação de Apoio à Educação e Desenvolvimento Tecnológico de Minas Gerais - Fundação Cefetminas. 
	1.7. Determinações/Recomendações/Orientações: 
	1.7.1. dar ciência ao Instituto Federal de Educação, Ciência e Tecnologia de Santa Catarina (IFSC) , com fundamento no art. 7º da Resolução TCU 265/2014, sobre as seguintes irregularidades constatadas no pregão eletrônico 45/2019, com vistas à prevenção de ocorrência de outras semelhantes:
	1.7.1.1. exigência de certificação ambiental relativa à origem do papel a ser utilizado na prestação dos serviços, como critério de habilitação, tal qual o previsto no item 8.9.1.6 do edital licitatório, o que afronta o art. 30, § 5º, da Lei 8.666/1993 e o Acórdão 1375/2015-TCU-Plenário, ministro relator Bruno Dantas;
	1.7.1.2. exigência de certificação da ABNT NBR 15540/2013 por parte das licitantes, como critério de habilitação, tal qual o previsto no item 8.9.1.5 do edital licitatório, o que afronta o art. 30 da Lei 8.666/1993 e o Acórdão 924/2019-TCU-Plenário;
	1.7.1.3. ausência de motivação para as exigências de certificações ambientais e de conformidade com as normas brasileiras da ABNT NBR 15540/2013, previstas nos itens 8.9.1.5 e 8.9.1.6 do edital licitatório, o que afronta o princípio da motivação dos atos administrativos, disposto no art. 50 da Lei 9.784/1999 e o Acórdão 1375/2015-TCU-Plenário, ministro relator Bruno Dantas.

Primeira Câmara

Instituto Federal de Educação, Ciência e Tecnologia de Santa Catarina (IFSC).

Fundação de Apoio à Educação e Desenvolvimento Tecnológico de Minas Gerais - Fundação Cefetminas (00.278.912/0001-20).

WEDER DE OLIVEIRA

Claudio Scarpeta Borges (8461-B/OAB-SC) e outros, representando Reuter Gráficos Editores Ltda; Eduardo Esteves Chaves Campos (130983/OAB-MG), representando Fundação de Apoio à Educação e Desenvolvimento Tecnológico de Minas Gerais - Fundação Cefetminas.

Não atuou.

REPRESENTAÇÃO (REPR)

Secretaria de Controle Externo de Aquisições Logísticas (Selog).